臺灣橋頭地方法院民事裁定　　　　　　109年度岡簡字第483號
抗　告　人　蘇進國　
　　　　　　蘇裕欽　
　　　　　　蘇裕洋　
　　　　　　蘇麗琴　
　　　　　　蘇麗敏　

　　　　　　蘇麗君　

　　　　　　蘇淑貞　
　　　　　　蘇金生　
兼
訴訟代理人　蘇茂祥　
相　對　人　蘇進丁　
訴訟代理人　梁秀英　
上列抗告人對本院於民國110 年9 月8 日所為裁定提起抗告，本
院裁定如下：
    主  文
原裁定關於抗告人部分撤銷。
相對人蘇進丁就抗告人部分追加為原告之聲請駁回。
    理  由
一、抗告意旨略以：相對人蘇進丁與被告中華民國財政部國有財
    產署間返還土地事件，縱使勝訴所得亦微，此種訴訟不敷成
    本，提起訴訟毫無實益，浪費司法資源，又伊等兄弟姊妹多
    人散居國內外各處，伊等堅決不願意擔任本件訴訟之原告，
    是就原裁定提出抗告等語。
二、按繼承人自繼承開始時，除本法另有規定外，承受被繼承人
    財產上之一切權利、義務；繼承人有數人時，在分割遺產前
    ，各繼承人對於遺產全部為公同共有。民法第828條公同共
    有物之處分及其他之權利行使，除法律另有規定外，應得公
    同共有人全體之同意。民法第1148條第1項本文、第1151條
    、第828條第3項分別定有明文。又訴訟標的對於數人必須合
    一確定而應共同起訴，如其中一人或數人拒絕同為原告而無
    正當理由者，法院得依原告聲請，以裁定命該未起訴之人於
    一定期間內追加為原告。逾期未追加者，視為已一同起訴。
    民事訴訟法第56條之1第1項亦有明定。至於拒絕同為原告是
    否無正當理由，則應由法院斟酌原告起訴是否為伸張或防衛
    其權利所必要等情形決定之（民事訴訟法第56條之1第1項之
    立法理由參照）。
三、本件相對人蘇進丁即原告之訴之聲明為確認坐落高雄市○○
    區○○段0000○000000地號土地之所有權（權利範圍1/8 ，
    下稱系爭土地）為訴外人蘇宗所有，被告應將系爭土地於98
    年12月7 日之第一次登記塗銷。是其請求權基礎係依訴外人
    蘇宗之全體繼承人公同共有之所有權為據，而蘇宗之全體繼
    承人除原告蘇進丁、蘇秀里、宋蘇金淑、劉蘇玉里、蘇進春
    外，尚有抗告人9 人，惟抗告人9 人已具狀陳明其等認蘇進
    丁之起訴毫無實益，亦無意主張此權利，其等之主張與原告
    蘇進丁相悖，拒絕追加同為原告等語。揆諸前揭說明，抗告
    人9 人已明示反對原告之主張，並陳明拒絕為原告之理由，
    本院認其理由正當。
四、又抗告人9 人縱未為本件訴訟之原告，然此與事實上無法得
    全體共有人同意之情形無異，為保護全體公同共有人利益計
    ，抗告人9 人雖未同為原告，其餘公同共有人原告5 人即蘇
    進丁、蘇秀里、宋蘇金淑、劉蘇玉里、蘇進春對被告提起
    本件訴訟，尚難認其當事人適格有所欠缺，本件起訴仍屬合
    法，併此敘明。
中    華    民    國   110    年    10    月    6     日
                  岡山簡易庭  法      官  盧怡秀
以上正本係照原本作成。
如不服本裁定，應於送達後10日內，向本院提出抗告狀並表明抗
告理由，如於本裁定宣示後送達前提起抗告者，應於裁定送達後
10日內補提抗告理由書（須附繕本）。
中    華    民    國   110    年    10    月    6     日
                              書  記  官  陳昭伶